Config:
  hfst:
    Gen: ../../../src/generator-gt-norm.hfst
    Morph: ../../../src/analyser-gt-norm.hfst
#  xerox:
#    Gen: ../../../src/generator-gt-norm.xfst
#    Morph: ../../../src/analyser-gt-norm.xfst
#    App: lookup

Tests:


# â stems



  Noun - kielâ: # â-stems
    kielâ+N+Sg+Nom: kielâ
    kielâ+N+Sg+Gen: kielâ
    kielâ+N+Sg+Acc: kielâ
    kielâ+N+Sg+Ill: kielân
    kielâ+N+Sg+Loc: kielâst
    kielâ+N+Sg+Com: kieláin
    kielâ+N+Sg+Abe: kielâttáá
    kielâ+N+Ess: kiellân
    kielâ+N+Par: kiellâd
    kielâ+N+Pl+Nom: kielah
    kielâ+N+Pl+Gen: kielâi
    kielâ+N+Pl+Acc: kielâid
    kielâ+N+Pl+Ill: kieláid
    kielâ+N+Pl+Loc: kielâin
    kielâ+N+Pl+Com: kielâiguin
    kielâ+N+Pl+Abe: kielâittáá
